【裁判字號】    89,易,653
【裁判日期】    890503
【裁判案由】    詐欺
【裁判全文】
台灣台中地方法院刑事判決                          八十九年度易字第六五三號
    公  訴  人  台灣台中地方法院檢察署檢察官
    被      告  丙○○
    選任辯護人  林俊雄
右列被告因詐欺案件，經檢察官提起公訴（八十八年度偵字第一二九五四號），及移
送併案辦理（八十九年度偵字第二○五○號）本院判決如左：
    主  文
丙○○連續意圖為自己不法之所有，以詐術使人將本人之物交付，處有期徒刑貳年拾
月。
    事  實
一、丙○○於民國八十六、七間經朋友介紹先後認識乙○○及甲○○，竟基於概括之
    犯意，意圖為自己不法之所有，先於八十六年十月四日，在彰化縣埤頭鄉○○村
    ○○路一五之一號乙○○之住處，向乙○○詐稱有案外人楊文正是香港某公司之
    代理人，楊文正與印尼政府有合約，由印尼政府出保證函到奧地利借錢，再借給
    印尼政府即「國際融資」，因楊文正無資金可供為貸款過程之上網、驗證，開具
    保證函等費用，希望乙○○出資，事成後其等可和楊文正均分手續費云云，乙○○不知有詐，先後於八十六年十月四日、八十六年十月三十日、八十六年十一月
    二十六日分別依丙○○之指示，匯給新台幣（下同）三百萬元、二十萬元、二十
    一萬元至丙○○所指定之台灣中小企業銀行開元分行000000000000
    0號活期存款帳戶內，丙○○則簽付每張一百十五萬元之支票三紙，交付乙○○
    收執擔保以為取信，丙○○於取得上開款項後，並未真正從事「國際融資」業務
    ，所交付之支票屆期經提示，亦遭退票，乙○○始知受騙。丙○○又於民國八十
    七年一月初，又意圖為自己不法所有，至甲○○之台中縣龍井鄉○○路○段二五
    三巷一○弄五號住處，向張玉瑄佯稱伊經營之永任產業開發股份有限公司︵下稱
    永任公司︶急須資金週轉，請甲○○借伊現金週轉，一個月後隨即清償云云，丙○○同時向乙○○佯稱如願意擔任張玉瑄之貸款連帶保證人，順利借到錢即可作
    生意並清償前開借款云云，使乙○○、甲○○陷於錯誤，由甲○○提供己有之台
    中縣龍井鄉○○段第二○八之一八號土地及地上建物︵門牌號碼為台中縣龍井鄉
    ○○路○段二五三巷十弄三號︶、同段第二○八之一七號土地及地上建物︵門牌
    號碼為台中縣龍井鄉○○路○段二五三巷十弄五號︶向華信商業銀行申貸六百萬
    元，並由乙○○擔任連帶保證人，八十七年一月二十六日放款，丙○○與張玉瑄
    前往華信商業銀行台中分行領款，丙○○要求甲○○將款項匯往香港ＨＡＮＧ
    ＳＥＮＧ銀行，丙○○則交付台灣中小企業銀行開元分行二七八五之六號帳戶、
    到期日各為八十七年四月十五日、八十七年七月三十一日，面額各為五十萬元、
    四百萬元、二百萬元之客票與甲○○收執擔保。詎一個月後，丙○○並無還款之
    表示，且前開客票屆期提示均不人獲付款，乙○○、甲○○二人始知再受騙。丙○○為脫免債務，於八十八年四、五月間以永任公司不明成份無經濟價值之產品
    富力元，六千三百四十八包之富力元，運送至乙○○住處，並以出貨單郵寄給甲○○，表示該等富力元可抵供告訴人等之借款云云。
二、案經甲○○、乙○○訴請臺灣臺中地方法院檢察署檢察官偵查起訴及移送併案辦
    理。
    理  由
一、訊據被告丙○○對於八十六年十月四日、八十六年十月三十日、八十六年十一月
    二十六日，由乙○○分別匯給三百萬元、二十萬元、二十一萬元，至其所指定之
    台灣中小企業銀行開元分行0000000000000號活期存款帳戶內，
     其並簽付三張每張一百十五萬元之支票交予乙○○，支票屆期經提示未獲兌現
    ；及於八十七年一月二十六日與張玉瑄前往華信商業銀行台中分行領款，並要求
    甲○○將款項匯往香港ＨＡＮＧ  ＳＥＮＧ銀行，及交付台灣中小企業銀行開元
    分行二七八五之六號帳戶、到期日各為八十七年四月十五日、八十七年七月三十
    一日，面額各為五十萬元、四百萬元、二百萬元之支票予甲○○，前開支屆期提
    示均不人獲付款等事實並不諱言，惟否認有詐欺之犯行，辯稱：乙○○部分係屬
    普通借款，甲○○部分係甲○○與伊共同出資匯往國外賺取匯價差額，因印尼政
    情不穩致資金卡在國外，才未能給付其出資及利益，另交付甲○○之支票係屬客
    票，是甲○○投資房地產向伊借票，伊乃交付前揭支票與甲○○，並非投資款之
    擔保，其並經乙○○及甲○○之同意以六千三百四十八包之富力元，每包二十五
    公斤，每公斤有四十元價值，合計六百三十四萬八千元，可抵供告訴人等之借款
    ，渠並非蓄意詐欺云云。惟查，被告前揭犯罪事實，業據告訴人乙○○及甲○○
    二人分別於偵審中指訴甚詳，乙○○部分並有台灣台中地方法院檢察署八十八年
    偵字第一二九五四號偵查卷附之楊文正開立之收據一張、台灣中小企業銀行、華
    信商業銀行等之匯出匯款水匯水單各一份、丙○○收受匯款之台灣中小企業銀行
    開元分行0000000000000號活期存款存摺、丙○○交給乙○○之支
    票不獲兌現之支票與退票理由單各三紙等可憑。告訴人甲○○部分並有甲○○提
    出之貸款證明一件、華信銀行匯款單一件、支票及退票理由單三紙、送貨單二紙
    等影本在卷可稽，被告固雖有於八十八年四、五月間以永任公司之產品富力元六
    千三百四十八包運送至乙○○住處，表示該等富力元可抵供告訴人等之借款，但
    該等產品其成份並不明確，為無經濟價值之物，告訴人乙○○、甲○○二人並無
    表示同意抵帳，被告可隨時將該等貨品運回去，而給付上揭款項，並據乙○○、
    甲○○二人所屢陳在卷，告訴人乙○○更於歷次偵審中均稱被告見一個騙一個等
    語，且核告訴人二人均非從事農耕，其取得永任公司生產之肥料並無何實益，而
    苟如依被告所稱前開六千三百四十八包之富力元，共約值六百三十四萬八千元，
    何不自行出售，再以現款償還告訴人之債務？顯然此僅為被告事後推諉責任之一
    種手段而已，是以被告所辯，應為不可採信，其詐欺犯行，堪予認定。
二、核被告上開所為，係犯刑法第三百三十九條第一項之罪，核被告所為數行為，時
    間緊接，所犯罪名相同，顯係基於概括之犯意為之，為連續犯，應依刑法第五十
    六條之規定以一罪論，並加重其刑。爰審酌被告犯罪後，猶狡詰飾詞圖卸刑責，
    及其犯罪之動機、目的、手段，犯罪所得近千萬，被害人所受之損害甚鉅等一切
    情狀，量處如主文所示之刑。
據上論斷，應依刑事訴訟法第二百九十九條第一項前段，刑法第三百三十九條第一項
、第五十六條、罰金罰鍰提高標準條例第一條前段判決如主文。
中    華    民    國    八十  九  年      五        月        三        日
                                        法  官  柯  崑  輝
右正本證明與原本無異。
如不服本判決，應於送達後十日內向本院提出上訴狀(須附繕本)，上訴於台灣高等
法院台中分院。
                                        書記官
中    華    民    國    八十  九  年      五        月       三         日
附錄論罪科刑法條
刑法第三百三十九條第一項：
意圖為自己或第三人不法之所有，以詐術使人將本人或第三人之物交付者，處五年以
下有期徒刑、拘役或科或併科一千元以下罰金。以前項方法得財產上不法之利益或使
第三人得之者，亦同。


司法院資訊處製作；財團法人民間司法改革基金會備份。
